# 地方政府提供的免费办公场所是否属于政府补助

提问人：xflcpa123 时间：2013-05-15 18:42:27
各位老师：地方政府为引进我们公司，给我们公司提供了免费使用 10 年的办公楼（ 10000 平米），并签定了租赁合同。
请问：此事项是否属于政府补助？我们公司就此业务如何进行会计和税务处理？谢谢！

回答人：chenyiwei
这种情况应属于政府补助，即以非货币性资产（未来 10 年内的办公楼使用权）形式的政府补助。
假设该租赁关系属于经营租赁，则在会计上，应每年按照该办公楼的市场租金水平作以下会计处理： 借：管理费用——租赁费 贷：
营业外收入——政府补助

提问人：xflcpa123 时间：2013-05-15 19:54:54
多谢陈版！
这样会计处理后，管理费用-租赁费能税前扣除吗？能扣除的话，租金补助收入纳税，是不
是相当于免费租金这块不用交税了？

回答人：chenyiwei
我理解，或者两者均计入应纳税所得额，或者均不计入。因此，最终效果对应纳税所得额的净影响额为零。

提问人：山野孤鹜 时间：2013-05-15 22:56:37
回复 chenyiwei 的帖子
我想请教一下陈版主，如果这里确认营业外收入，那么就说明这项事项能为企业带来经济利益，并且经济利益很可能流入企业。但是在这个案例中，并不可能有实在的经济利益流入企业，那么我想请问我们在实务中做判断的时候，如果交易或者事项能够阻止经济利益流出企业也可以理解为给企业带来了经济利益？

回答人：chenyiwei
可以这样理解，即减少了企业支付租金导致的经济利益流出金额。

提问人：dxlx5 时间：2013-05-16 16:05:16
陈版计入管理费用——租赁费如果没有相应的发票是否存在被调整的可能

回答人：chenyiwei
理论上存在这种可能，但把租赁费和营业外收入分拆开来处理的方式并不合理，可以与税务机关沟通，例如视同作为不征税收入处理的补助。